臺灣臺中地方法院民事裁定　九十四年度聲字第五九七號
　　聲　請　人　聯邦商業銀行股份有限公司
　　法定代理人　丙○○
　　代　理　人　甲○○
　　相　對　人　乙○○
右聲請人聲請返還提存物事件，本院裁定如左：
    主      文
本院九十三年度存字第二二一五號提存事件聲請人所提存之交通銀行開發金融債券第
十五期第十三次五年期債票面額新台幣壹拾萬元貳張（票號ＭＵ００００４９、ＭＵ
００００５０）共新台幣貳拾萬元，准予返還。
聲請程序費用由相對人負擔。
    理      由
一、聲請意旨略以：聲請人與相對人間請求返還借款事件，聲請人前依本院民國（下
    同）九十一年度裁全一字第八五一三號民事裁定，曾提供交通銀行開發金融債券
    第十五期第九次五年期債票面額新台幣（下同）二十萬元，並以本院九十一年度
    存字第三五一三號提存事件提存，且聲請對相對人之財產實施假扣押（本院九十
    一年度執全一字第三一八八號）在案。嗣因本院九十三年度裁全聲字第四五九號
    民事裁定准許聲請人變換前開提存物，而以本院九十三年度存字第二二一五號提
    存事件提存交通銀行開發金融債券第十五期第十三次五年期債票面額一十萬元二
    張（票號ＭＵ００００４９、ＭＵ００００５０）共二十萬元在案。茲因前開假
    扣押裁定業經撤銷（本院九十四年度裁全聲字第四五號），且前開假扣押執行亦
    經撤回，則事件業已終結，聲請人並以存證信函催告受擔保利益人即相對人於二
    十日內行使權利，然受擔保利益人並未提出行使權利之證明，為此聲請返還前開
    提存物等語。
二、按訴訟終結後，供擔保人證明已定二十日以上之期間，催告受擔保利益人行使權
    利而未行使者；或法院依供擔保人之聲請，通知受擔保利益人於一定期間內行使
    權利並向法院為行使權利之證明而未證明者，法院應依供擔保人之聲請，以裁定
    命返還其提存物，民事訴訟法第一百零四條第一項第三款定有明文；且前開規定
    於依假扣押供擔保之情形準用之，同法第一百零六條亦有規定。又所謂「訴訟終
    結」，係指依假扣押所保全之請求提起之本案訴訟終結；如供擔保人未提起本案
    訴訟時，則指假扣押裁定及假扣押執行程序不存在者而言（最高法院九十二年度
    台抗字第一九號裁定參照）。
三、查聲請人主張之前開事實，業據其提出本院九十三年度存字第二二一五號提存書
    影本、九十一年度裁全一字第八五一三號民事裁定影本、九十三年度裁全聲字第
　　四五九號民事裁定與確定證明書影本、本院囑託塗銷查封登記書影本、九十四年
　　度裁全聲字第四五號民事裁定與確定證明書影本、台中民權路郵局第四六０九號
　　存證信函及回執為證，並經本院調取本院九十三年度存字第二二一五號提存卷、
　　九十一年度裁全字第八五一三號卷、九十一年度執全字第三一八八號卷、九十三
　　年度裁全聲字第四五九號卷、九十四年度裁全聲字第四五號卷核閱無誤，復有本
　　院民事庭查詢簡覆表五件與臺灣台北地方法院九十四年四月十一日北院錦文人字
　　第０九四０００一九七九號函在卷可憑。是聲請人聲請返還前開提存物，自無不
　　合，應予准許。
四、依民事訴訟法第九十五條、第七十八條，裁定如主文。
中　　　華　　　民　　　國　　　九十四　　年　　　四　　　月　　十八　　日
~B臺灣臺中地方法院民事第三庭
~B　　法　官　陳卿和
右為正本係照原本作成。
如對本裁定抗告須於裁定送達後十日內向本院提出抗告狀，並繳納抗告費新台幣壹仟
元。
中　　　華　　　民　　　國　　　九十四　　年　　　四　　　月　　十八　　日
~B法院書記官　紀俊源
